臺灣嘉義地方法院刑事判決
111年度金訴字第180號
公  訴  人  臺灣嘉義地方檢察署檢察官
被      告  新井豐


            謝騰  


上列被告因詐欺案件，經檢察官提起公訴(110年度偵字第6898號
、110年度偵字第6982號、110年度偵字第9171號)，本院判決如
下：
    主  文
丁○○、戊○被訴部分均不受理。
    理  由
一、公訴意旨略以：同案被告丙○○、甲○○(此2人另由本院審理中
    )及被告丁○○、戊○及其他使用代號「高潮不斷」、「翹翹」
    等真實姓名、年籍不詳之人，於民國110年6、7月間，組成
    以實施詐術為手段，具有持續性及牟利性之有結構性組織之
    詐騙集團(成員人數不詳但達3人以上，無證據證明有未滿18
    歲之人)，負責持人頭帳戶金融卡提領詐騙所得贓款(即「車
    手」)，及收取「車手」提領之詐騙所得後將之轉交上手(即
    「收水」)等相關事務。同案被告丙○○、甲○○及被告丁○○、
    戊○與其他集團成員，共同意圖為自己不法所有，基於參與
    犯罪組織、三人以上詐欺取財及洗錢之犯意聯絡，㈠先由該
    詐騙集團某或數成員，於110年7月21日下午5時許，撥打電
    話給被害人乙○○，自稱係「糖罐子服飾購物網」客服人員，
    佯稱因員工操作錯誤，要求被害人乙○○以「LINE」聯繫依指
    示操作解除云云，被害人乙○○誤信為真，陷於錯誤，而依對
    方以「LINE」指示操作網路銀行及自動櫃員機，於附表一所
    示時間，以網路銀行轉帳匯款或提領現金後無摺存款等方式
    ，將附表一所示金額款項，匯入或存入附表一所示之人頭帳
    戶。㈡再由同案被告丙○○、甲○○及被告丁○○均依該詐騙集團
    使用代號「高潮不斷」成員之指示，於110年7月20日下午2
    時許，陸續入住○○市○區○○○路000號之「洄嘉居行旅」，被
    告戊○則依指示前往該處與前揭3人會合，以被告丁○○、戊○
    為1組，由被告丁○○負責至指定地點拿取該詐騙集團預先放
    置，內有人頭帳戶之金融卡及密碼之提袋，並將金融卡及密
    碼交給被告戊○，由被告戊○於附表二所示時、地，領取被害
    人乙○○及其他不詳被害人遭詐騙而匯、存入之款項(提款金
    額及帳戶詳附表二)，被告丁○○則在旁把風，並將被告戊○領
    出之款項放入提袋；稍晚返回上開住處，再由被告丁○○、戊○將領出之詐騙所得款項交給同案被告甲○○，同案被告甲○○
    再將之交給同案被告丙○○轉交上手即使用代號「翹翹」成員
    。因認被告2人共同涉犯刑法第339條之4第1項第2款之三人
    以上共同犯詐欺取財罪、洗錢防制法第14條第1項之一般洗
    錢罪、組織犯罪防制條例第3條第1項後段參與犯罪組織罪嫌
    等語。
二、按案件有下列情形之一者，應諭知不受理之判決：七、依第
    八條之規定不得為審判者；同一案件繫屬於有管轄權之數法
    院者，由繫屬在先之法院審判之，刑事訴訟法第303條第7款
    、第8條前段分別定有明文。經查，被告2人所涉上開犯行，
    業由臺灣新北地方檢察署檢察官以111年度偵字第5545號等
    案件起訴並繫屬於臺灣新北地方法院(111年金訴字767號)審
    理中(被害人相同屬於同一案件)，有該案起訴書、臺灣高等
    法院被告前案紀錄表各1份附卷可憑。依上述規範意旨，被
    告2人被訴本案犯行均應由繫屬在先之法院審理判決，爰諭
    知不受理判決。
據上論斷，應依刑事訴訟法第303條第7款、第307條，判決如主
文。
本案經檢察官林俊良提起公訴。
中　　華　　民　　國　　111 　年　　7 　　月　　26　　日
                  刑事第五庭    審判長法　官  張志偉
　　　　　　　　　                    法  官  陳盈螢
　　　　　　　　　                    法  官　余珈瑢
以上正本證明與原本無異。
如不服本判決應於收受判決後20日內向本院提出上訴書狀，並應
敘述具體理由；其未敘述上訴理由者，應於上訴期間屆滿後20日
內向本院補提理由書（均須按他造當事人之人數附繕本）「切勿
逕送上級法院」。告訴人或被害人如對於本判決不服者，應具備
理由請求檢察官上訴，其上訴期間之計算係以檢察官收受判決正
本之日期為準。
中　　華　　民　　國　　111 　年　　7 　　月　　26　　日
                                      書記官  賴心瑜

附表一：被害人乙○○匯、存款時間、金額及受款帳戶
編號 匯/存款時間 金額(元) 受款帳戶 1 110年7月21日下午6時2分 49,985 000-00000000000000 （同附表二編號1-3、2、3-1、3-2、3-3、4-1、4-2） 2 110年7月21日下午6時14分 97,123  3 110年7月21日下午6時23分 52,123 000-00000000000000 (不能證明係被告等人提領，不在本件起訴範圍) 4 110年7月21日下午6時28分 49,123  5 110年7月21日下午6時29分 49,123  6 110年7月21日下午6時56分 29,989 000-000000000000 (不能證明係被告等人提領，不在本件起訴範圍) 7 110年7月21日下午7時2分 29,985  8 110年7月21日下午7時29分 30,000  9 110年7月21日下午7時32分 30,000  10 110年7月21日下午7時44分 30,000 000-00000000000 （同附表二編號6-4、6-5、7-1、7-2） 11 110年7月21日下午7時47分 30,000  12 110年7月21日下午7時50分 30,000 000-0000000000000000 (不能證明係被告等人提領，不在本件起訴範圍) 13 110年7月21日下午8時4分 30,000 000-00000000000000 (不能證明係被告等人提領，不在本件起訴範圍) 

附表二：被告戊○提款時、地及帳戶、金額
編號 提款時間 地點 帳戶 金額(元) 1-1 110年7月21日下午5時55分 嘉義市○○街000號（成功郵局） 00000000000000 （被害人不詳，不在本件起訴範圍)  60,000 1-2 110年7月21日下午5時57分   38,000 1-3 110年7月21日下午5時58分  00000000000000 （同附表一編號1、2） 3,000 2 110年7月21日下午6時25分 嘉義市○○路000號（文化路郵局） 00000000000000 （同附表一編號1、2） 60,000 3-1 110年7月21日下午6時35分 嘉義市○○路00號（嘉義三信） 00000000000000 （同附表一編號1、2） 20,000 3-2 110年7月21日下午6時41分   20,000 3-3  110年7月21日下午6時42分   20,000 4-1  110年7月21日下午6時48分 嘉義市○○路000號（土地銀行） 00000000000000 （同附表一編號1、2） 20,000 4-2 110年7月21日下午6時50分   7,000 5 110年7月21日下午7時4分 嘉義市○○路000號（臺灣企銀） 000000000000000 （被害人不詳，不在本件起訴範圍)  20,000 6-1 110年7月21日下午7時19分 嘉義市○○街00號（華南高商） 000000000000000 （被害人不詳，不在本件起訴範圍)  60,000 6-2 110年7月21日下午7時20分   60,000 6-3 110年7月21日下午7時22分   9,000 6-4 110年7月21日下午7時47分  00000000000000 （同附表一編號10、11） 20,000 6-5 110年7月21日下午7時49分   16,000 7-1 110年7月21日下午8時16分 嘉義市○○○路000號 （全家便利商店祥鳳店） 00000000000000 （同附表一編號10、11） 20,000 7-2 110年7月21日下午8時17分   10,000